【裁判字號】    98,上訴,574
【裁判日期】    981130
【裁判案由】    違反毒品危害防制條例
【裁判全文】
臺灣高等法院高雄分院刑事判決         98年度上訴字第574號
上  訴  人
即  被  告  甲○○
指定辯護人  本院公設辯護人李佩娟
上列上訴人因被告違反毒品危害防制條例案件，不服臺灣屏東地
方法院97年度訴字第1442號中華民國97年12月30日第一審判決（
起訴案號：臺灣高雄地方法院檢察署97年度偵字第537 號），提
起上訴，本院判決如下：
    主  文
原判決撤銷。
甲○○犯如附表所示之販賣第一級毒品罪，共參拾伍罪，各處如
附表「宣告刑」欄所示之刑。應執行有期徒刑貳拾年。扣案之第
一級毒品海洛因拾捌包（合計淨重壹點伍伍公克，空包裝總重
點伍肆公克），均沒收銷燬之。扣案之手機貳支（內含SIM 卡貳
張）及販賣第一級毒品所得新臺幣壹仟元，均沒收。未扣案之販
賣第一級毒品所得新臺幣壹萬陸仟伍佰元沒收，如全部或一部不
能沒收時，以其財產抵償之。
    事  實
一、甲○○明知海洛因業經公告列為毒品危害防制條例第2 條第
    2 項之第一級毒品，不得非法持有、販賣。竟基於販賣第一
    級毒品海洛因營利之犯意，以其所有之0000000000號及另1
    不詳號碼之行動電話作為對外販賣毒品之聯絡工具，分別於
    附表所載之各販賣時間、地點，以每包新臺幣（下同）500
    元之價格，先後販賣第一級毒品海絡因予方雨清、林智文、
    潘榮瑞、陳湘儒、李順財、潘春瓔、黃恆山等人以牟利。
二、嗣後警方接獲線報稱車牌號碼為2486-FD 之自用小客車有販
    賣毒品情事，並於97年1 月8 日先行查詢上開汽車之車籍資
    料，發現該車之登記所有人為葉勝男，且該車籍資料已經註
    銷；復於隔日上午9 時許，從葉勝男住處跟監，嗣由不知情
    之葉勝男駕駛上開汽車搭載甲○○及不知情之陳佳偉，在長
    治鄉黎明村玄武宮大廟前，由甲○○先販售予方雨清第一級
    毒品海洛因1 包，且收取500 元現金；嗣警方繼續跟監，復
    於同日上午10時15分許，該車行經屏東縣內埔鄉○○村○○
    路與中勝路口前，為屏東縣警察局內埔分局警員利勤章、李
    平生攔下盤查，經葉勝男同意後，搜索上開汽車，並在甲○
    ○乘坐之右後座腳踏板處，當場查扣第一級毒品海洛因18包
    （淨重1 點55公克，空包裝總重3 點54公克），並扣得上開
    行動電話2 支及現金5,530 元（其中1,000 元為其當日販賣
    第一級毒品海洛因予李順財、方雨清所得款項），始循線查
    獲上情。
三、案經屏東縣警察局報請臺灣屏東地方法院檢察署檢察官偵查
    起訴。
    理  由
壹、程序方面：
一、上訴人即被告甲○○於本院審理時經合法傳喚，無正當理由
    未到庭，依法不待其陳述，逕行判決。
二、按被告以外之人於審判外之陳述，雖不符刑事訴訟法第159
    條之1 至第159 條之4 之規定，而經當事人於審判程序同意
    作為證據，法院審酌該言詞陳述或書面陳述作成時之情況，
    認為適當者，亦得為證據；又當事人、代理人或辯護人於法
    院調查證據時，知有第159 條第1 項不得為證據之情形，而
    未於言詞辯論終結前聲明異議者，視為有前項之同意，刑事
    訴訟法第159 條第1 項、第159 條之5 分別定有明文。查本
    判決所引用各項證據（含傳聞證據、非傳聞證據及符合法定
    傳聞法則例外之證據），檢察官、指定辯護人於本院言詞辯
    論終結前，對於本判決以下所引具有傳聞證據性質之證據，
    既均已知其情，卻未聲明異議，本院認該等具有傳聞證據性
    質之證據，並無任何違法取證之不適當情形，以之作為證據
    使用係屬適當，自均具有證據能力。
貳：實體方面：
一、上揭事實，業據上訴人即被告甲○○於警詢、件察官偵查中
    及原審審理時均坦承不諱，核與如附表所示之證人方雨清、
    林智文、潘榮瑞、陳湘儒、李順財、潘春櫻、黃恆山、潘緣
    樹、利勤章、李平生、葉勝男分別檢察官偵查中證述之情節
    相符，且有通聯記錄查詢資料附卷可稽，暨如附表所示之證
    據為證；另扣案之第一級毒品海洛因18包（合計淨重1 點55
    公克，空包裝總重3 點54公克），經送法務部調查局檢驗結
    果，確係第一級毒品海洛因，純度19.78 ﹪，純質淨重0 點
    31公克，亦有法務部調查局97年3 月15日調科壹字第097230
    14770 號鑑定書1 紙附卷可憑（見偵卷第73頁）。足認被告
    上開自白與事實相符，被告上開犯行洵堪認定，應予以依法
    論科。
二、按毒品危害防制條例於98年5 月20日修正，其第4 條第1 項
    原規定：「製造、運輸、販賣第一級毒品者，處死刑或無期
    徒刑；處無期徒刑者，得併科新臺幣1 千萬元以下罰金」，
    修正後之規定則為：「製造、運輸、販賣第一級毒品者，處
    死刑或無期徒刑；處無期徒刑者，得併科新臺幣2 千萬元以
    下罰金」。惟該條例第17條增訂第2 項規定：「犯第4 條至
    第8 條之罪於偵查及審判中均自白者，減輕其刑」，於行為
    人有偵查及審判中均自白情形者，法院即應必減其刑，則行
    為人於應適用該增訂之減輕其刑規定時，整體比較言之，則
    應以修正後之該條例規定較有利，自應整體適用修正後之毒
    品危害防制條例。本件被告行為後之毒品危害防制條例已有
    變更，而被告於偵查及審判中均自白犯行，符合上開增訂之
    減刑規定，變更後之新法較有利於被告，自應整體適用修正
    後之毒品危害防制條例規定。
三、查海洛因係屬毒品危害防制條例第2 條第2 項第1 款規定之
    第一級毒品。核被告所為，各係犯毒品危害防制條例第4 條
    第1 項之販賣第一級毒品海洛因；其持有第一級毒品之低度
    行為，應為其後販賣之高度行為所吸收，不另論罪。至公訴
    意旨雖認被告與姓名年籍不詳綽號「狐狸」之成年男子，就
    上開販賣第一級毒品海洛因犯行，有犯意聯絡及行為分擔，
    應以共同正犯論處云云。惟查，被告係欲自行販賣第一級毒
    品海洛因獲取利益，而於其每次欲出售第一級毒品海洛因予
    他人時，方另向綽號「狐狸」之成年男子購買毒品，已據其
    供明在卷。故綽號「狐狸」之成年男子應係被告販賣第一級
    毒品海洛因之毒品來源，且尚無證據證明其等有共同販賣第
    一級毒品海洛因之犯意聯絡及行為分擔，故公訴意旨認被告
    與綽號「狐狸」之成年男子間，應以共同正犯論處云云，容
    有誤會。被告所犯如附表所示之35罪間，犯意各別，行為互
    殊，且皆可獨立評價，自應分論併罰（公訴意旨認此部分犯
    行，應屬集合犯，應論以一罪論處云云，應屬誤會）。被告
    於本案偵查及審判中均自白犯行，爰依毒品危害防制條例第
    17條第2 項規定予以減輕其刑。又被告所販賣第一級毒品海
    洛因犯行，每次販賣金額僅有500 元，其販賣第一級毒品海
    洛因所得合計僅17,500元，且經查獲販賣之數量亦不多（每
    次1 包），況依憑卷內事證尚無足認定被告因而獲取暴利，
    此與坊間販賣毒品之大、中盤商等毒梟未可等比，惡性尚非
    甚重，若處以本罪之法定最輕刑之無期徒刑或減刑後之最輕
    15年有期徒刑，依社會一般觀念不無情輕法重之虞，是被告
    上開所為客觀上足以引起一般同情，衡情堪可憫恕，爰均依
    刑法第59條之規定減輕其刑，使輕重得宜，罰當其罪，俾符
    罪刑相當原則，爰依刑法第59條之規定酌減其刑，並遞減輕
    之。
四、原審認被告上開販賣第一級毒品部分均罪證明確，予以論罪
    科刑，固非無見；惟查：(1)被告於偵查及審判中均自白犯行
    ，依法應減輕其刑，原審未及依法予以減輕其刑，尚有未洽
    。(2)毒品危害防制條例第4 條業經修正施行，原審未及比較
    適用，亦有未洽。(3)扣案之毒品海洛因及行動電話2 支，分
    別係毒品與被告所有供販賣毒品所用之物，自應於被告論罪
    項下分別為沒收銷燬、沒收之諭知，原審未為此項諭知，同
    有未洽。被告上訴狀意旨空言爭執販賣毒品次數，雖均無理
    由，惟原判決此部分既有上開可議之處，仍屬無可維持，本
    院自應將原判決此部分予以撤銷改判。審酌被告年輕力壯，
    卻不事正途，利令智昏，明知海洛因對人體身心健康危害之
    烈，竟仍販賣毒品謀圖暴利，除擴大毒品危害範圍外，亦殘
    害他人身心不淺，且對於國家民族之發展亦有莫大之妨礙，
    惟被告均係販賣海洛因予特定對象，而非販賣予不特定人，
    其戕害他人身心健康情形尚非至為嚴重，被告犯後自始均坦
    承犯行，顯有悔意，及其販賣毒品海洛因價格非鉅、所得不
    多等一切情狀，各量處如附表「宣告刑」欄所示之刑，並定
    其應執行之刑。扣案之第一級毒品海洛因18包（合計淨重1
    點55公克，空包裝總重3 點54公克），經送法務部調查局檢
    驗結果，確係第一級毒品海洛因，純度19.78﹪，純質淨重0
    點31公克，此有法務部調查局97年3 月15日調科壹字第0972
    3014770 號鑑定書1 紙附卷可憑（見偵卷第73頁）；又該包
    裝袋因無法與第一級毒品海洛因析離，應將之整體視同毒品
    ，此有法務部調查局93年3 月19日調科壹字第09300113060
    號函文1 張在卷可稽（見原審卷第48頁）。故上開毒品不問
    屬於被告與否，應依同條例第18條第1 項前段規定宣告沒收
    並銷燬之，鑑驗耗用之海洛因因已滅失，不另為沒收銷燬之
    諭知；扣案之行動電話2 支（內含SIM 卡2 張），均為被告
    所有，業經其陳明在卷（見原審卷第21至21頁背面），並為
    被告販賣毒品時聯絡買賣所用，亦有通聯紀錄查詢資料1 份
    在卷足憑，是上開手機均係供其販賣毒品所用，爰均依毒品
    危害防制條例第19條第1 項之規定諭知沒收。又扣案現金中
    之1,000 元為其販賣第一級毒品海洛因2 次所得之財物，應
    均依毒品危害防制條例第19條第1 項諭知沒收；另未扣案各
    次販賣第一級毒品海洛因所得500 元，共計16,500元，雖均
    未扣案，仍應分別依毒品危害防制條例第19條第1 項之規定
    沒收，併宣告如全部或一部不能沒收時，以其財產抵償之。
    至扣案之其餘4530元部分，尚無證據證明為被告販賣毒品所
    得之財物，爰不予宣告沒收，附此敘明。
據上論斷，應依刑事訴訟法第369 條第1 項、第371 條、第364
條、第299 條第1 項前段，毒品危害防制條例第4 條第1 項、第
17條第2 項、第18條第 1項前段、第19條第1 項，刑法第2 條第
1 項、第11條、第59條、第51條第5 款，判決如主文。
本案經檢察官張其主到庭執行職務。
中    華    民    國    98    年    11    月    30    日
                  刑事第四庭    審判長法  官  蕭權閔
                                      法  官  李嘉興
                                      法  官  林水城
以上正本證明與原本無異。
如不服本判決應於收受本判決後10日內向本院提出上訴書狀，其
未敘述上訴理由者，並得於提起上訴後10日內向本院補提理由書
狀（均須按他造當事人之人數附繕本）「切勿逕送上級法院」。
中    華    民    國    98    年    11    月    30    日
                                      書記官  林佳蓉
附表：
┌─┬────┬─────┬────┬──────────┬──────────────┐
│  │        │          │毒品之種│                    │                            │
│  │        │          │類、數量│                    │                            │
│編│販賣對象│ 販賣時間 │、金額（│  證據及其卷內位置  │  宣   告   刑              │
│號│        │ 販賣地點 │新臺幣）│                    │                            │
├─┼────┼─────┼────┼──────────┼──────────────┤
│1 │方雨清  │96年12月24│海洛因1 │一證人方雨清之證述  │處有期徒刑拾年。扣案之第一級│
│  │        │日        │包500元 │  （97年偵字第537號,│毒品海洛因拾捌包（合計淨重壹│
│  │        ├─────┤        │  第64至67、70至71、│點伍伍公克，空包裝總重點伍│
│  │        │長治鄉黎明│        │  325頁）           │肆公克），均沒收銷燬之、扣案│
│  │        │村玄武宮大│        │                    │之手機貳支（內含SIM 卡貳張）│
│  │        │廟        │        │二與被告甲○○當日之│沒收、未扣案之販賣第一級毒品│
│  │        │          │        │  一次電話通聯記錄  │所得新臺幣伍佰元沒收，如全部│
│  │        │          │        │  1.13時30分34秒至13│或一部不能沒收時，以其財產抵│
│  │        │          │        │    時30分48秒      │償之。                      │
│  │        │          │        │  （97年偵字第537號,│                            │
│  │        │          │        │  第265頁）         │                            │
├─┼────┼─────┼────┼──────────┼──────────────┤
│2 │方雨清  │97年01月02│海洛因1 │一證人方雨清之證述  │處有期徒刑拾年。扣案之第一  │
│  │        │日        │包500元 │  （97年偵字第537號,│級毒品海洛因拾捌包（合計淨  │
│  │        ├─────┤        │  第64至67、70至71、│重壹點伍伍公克，空包裝總重  │
│  │        │長治鄉黎明│        │  325頁）           │點伍肆公克），均沒收銷燬  │
│  │        │村玄武宮大│        │                    │之、扣案之手機貳支（內含SI  │
│  │        │廟        │        │二與被告甲○○當日之│M 卡貳張）沒收、未扣案之販  │
│  │        │          │        │  二次電話通聯記錄  │賣第一級毒品所得新臺幣伍佰  │
│  │        │          │        │  1.16時59分14秒至16│元沒收，如全部或一部不能沒  │
│  │        │          │        │    時59分39秒      │收時，以其財產抵償之。      │
│  │        │          │        │  2.17時13分53秒至17│                            │
│  │        │          │        │    時14分20秒      │                            │
│  │        │          │        │  （97年偵字第537號,│                            │
│  │        │          │        │  第265頁）         │                            │
├─┼────┼─────┼────┼──────────┼──────────────┤
│3 │方雨清  │97年01月03│海洛因1 │一證人方雨清之證述  │處有期徒刑拾年。扣案之第一  │
│  │        │日        │包500元 │  （97年偵字第537號,│級毒品海洛因拾捌包（合計淨  │
│  │        ├─────┤        │  第64至67、70至71、│重壹點伍伍公克，空包裝總重  │
│  │        │長治鄉黎明│        │  325頁）           │點伍肆公克），均沒收銷燬  │
│  │        │村玄武宮大│        │                    │之、扣案之手機貳支（內含SI  │
│  │        │廟        │        │二與被告甲○○當日之│M 卡貳張）沒收、未扣案之販  │
│  │        │          │        │  一次電話通聯記錄  │賣第一級毒品所得新臺幣伍佰  │
│  │        │          │        │  1.15時02分34秒至15│元沒收，如全部或一部不能沒  │
│  │        │          │        │    時03分10秒      │收時，以其財產抵償之。      │
│  │        │          │        │  （97年偵字第537號,│                            │
│  │        │          │        │  第265頁）         │                            │
├─┼────┼─────┼────┼──────────┼──────────────┤
│4 │方雨清  │97年01月09│海洛因1 │一證人方雨清之證述  │處有期徒刑拾年。扣案之第一  │
│  │        │日        │包500元 │  （97年偵字第537號,│級毒品海洛因拾捌包（合計淨  │
│  │        ├─────┤        │  第64至67、70至71、│重壹點伍伍公克，空包裝總重  │
│  │        │長治鄉黎明│        │  325頁）           │點伍肆公克），均沒收銷燬  │
│  │        │村玄武宮大│        │                    │之、扣案之手機貳支（內含SI  │
│  │        │廟        │        │二與被告甲○○當日之│M 卡貳張）、扣案之販賣第一  │
│  │        │          │        │  二次電話通聯記錄  │級毒品所得新臺幣伍佰元均沒  │
│  │        │          │        │  1.10時08分27秒至10│收。                        │
│  │        │          │        │    時08分55秒      │                            │
│  │        │          │        │  2.10時20分47秒至10│                            │
│  │        │          │        │    時20分53秒      │                            │
│  │        │          │        │  （97年偵字第537號,│                            │
│  │        │          │        │  第42頁）          │                            │
├─┼────┼─────┼────┼──────────┼──────────────┤
│5 │林智文  │97年1月7日│海洛因1 │一證人林智文之證述  │處有期徒刑拾年。扣案之第一  │
│  │        ├─────┤包500元 │  （97年偵字第537號,│級毒品海洛因拾捌包（合計淨  │
│  │        │長治鄉南二│        │  第291、297至298頁)│重壹點伍伍公克，空包裝總重  │
│  │        │高交流道  │        │                    │點伍肆公克），均沒收銷燬  │
│  │        │          │        │二與被告甲○○當日之│之、扣案之手機貳支（內含SI  │
│  │        │          │        │  三次電話通聯記錄  │M 卡貳張）沒收、未扣案之販  │
│  │        │          │        │  1.10時18分23秒至10│賣第一級毒品所得新臺幣伍佰  │
│  │        │          │        │    時18分24秒      │元沒收，如全部或一部不能沒  │
│  │        │          │        │  2.10時18分48秒至10│收時，以其財產抵償之。      │
│  │        │          │        │    時19分41秒      │                            │
│  │        │          │        │  3.10時49分48秒至10│                            │
│  │        │          │        │    時50分12秒      │                            │
│  │        │          │        │  （97年偵字第537號,│                            │
│  │        │          │        │  第276頁）         │                            │
├─┼────┼─────┼────┼──────────┼──────────────┤
│6 │潘榮瑞  │96年12月04│海洛因1 │一證人潘榮瑞之證述  │處有期徒刑拾年。扣案之第一  │
│  │        │日        │包500元 │  （97年偵字第537號,│級毒品海洛因拾捌包（合計淨  │
│  │        ├─────┤        │  第291、299至300頁)│重壹點伍伍公克，空包裝總重  │
│  │        │地點不一定│        │                    │點伍肆公克），均沒收銷燬  │
│  │        │（西勢村西│        │二與被告甲○○當日之│之、扣案之手機貳支（內含SI  │
│  │        │北橋、屏東│        │  四次電話通聯記錄  │M 卡貳張）沒收、未扣案之販  │
│  │        │市大湖里、│        │  1.09時24分58秒至09│賣第一級毒品所得新臺幣伍佰  │
│  │        │麟洛運動公│        │    時25分47秒      │元沒收，如全部或一部不能沒  │
│  │        │園附近某汽│        │  2.13時27分33秒至13│收時，以其財產抵償之。      │
│  │        │車駕訓班）│        │    時29分16秒      │                            │
│  │        │          │        │  3.14時07分41秒至14│                            │
│  │        │          │        │    時08分04秒      │                            │
│  │        │          │        │  4.14時12分21秒至14│                            │
│  │        │          │        │    時12分34秒      │                            │
│  │        │          │        │  （97年偵字第537號,│                            │
│  │        │          │        │  第282至283頁）    │                            │
├─┼────┼─────┼────┼──────────┼──────────────┤
│7 │潘榮瑞  │96年12月11│海洛因1 │一證人潘榮瑞之證述  │處有期徒刑拾年。扣案之第一  │
│  │        │日        │包500元 │  （97年偵字第537號,│級毒品海洛因拾捌包（合計淨  │
│  │        ├─────┤        │  第291、299至300頁)│重壹點伍伍公克，空包裝總重  │
│  │        │地點不一定│        │                    │點伍肆公克），均沒收銷燬  │
│  │        │（西勢村西│        │二與被告甲○○當日之│之、扣案之手機貳支（內含SI  │
│  │        │北橋、屏東│        │  三次電話通聯記錄  │M 卡貳張）沒收、未扣案之販  │
│  │        │市大湖里、│        │  1.08時34分56秒至08│賣第一級毒品所得新臺幣伍佰  │
│  │        │麟洛運動公│        │    時36分01秒      │元沒收，如全部或一部不能沒  │
│  │        │園附近某汽│        │  2.09時07分28秒至09│收時，以其財產抵償之。      │
│  │        │車駕訓班）│        │    時07分49秒      │                            │
│  │        │          │        │  3.09時32分35秒至09│                            │
│  │        │          │        │    時34分06秒      │                            │
│  │        │          │        │  （97年偵字第537號,│                            │
│  │        │          │        │  第283頁）         │                            │
├─┼────┼─────┼────┼──────────┼──────────────┤
│8 │潘榮瑞  │96年12月17│海洛因1 │一證人潘榮瑞之證述  │處有期徒刑拾年。扣案之第一  │
│  │        │日        │包500元 │  （97年偵字第537號,│級毒品海洛因拾捌包（合計淨  │
│  │        ├─────┤        │  第291、299至300頁)│重壹點伍伍公克，空包裝總重  │
│  │        │地點不一定│        │                    │點伍肆公克），均沒收銷燬  │
│  │        │（西勢村西│        │二與被告甲○○當日之│之、扣案之手機貳支（內含SI  │
│  │        │北橋、屏東│        │  一次電話通聯記錄  │M 卡貳張）沒收、未扣案之販  │
│  │        │市大湖里、│        │  1.23時00分06秒至23│賣第一級毒品所得新臺幣伍佰  │
│  │        │麟洛運動公│        │    時00分35秒      │元沒收，如全部或一部不能沒  │
│  │        │園附近某汽│        │  （97年偵字第537號,│收時，以其財產抵償之。      │
│  │        │車駕訓班）│        │  第283頁）         │                            │
├─┼────┼─────┼────┼──────────┼──────────────┤
│9 │陳湘儒  │96年12月04│海洛因1 │一證人陳湘儒之證述  │處有期徒刑拾年。扣案之第一  │
│  │        │日        │包500元 │  （97年偵字第537號,│級毒品海洛因拾捌包（合計淨  │
│  │        ├─────┤        │  第291、302至303頁)│重壹點伍伍公克，空包裝總重  │
│  │        │內埔榮民醫│        │                    │點伍肆公克），均沒收銷燬  │
│  │        │院大門旁  │        │二與被告甲○○當日之│之、扣案之手機貳支（內含SI  │
│  │        │          │        │  二次電話通聯記錄  │M 卡貳張）沒收、未扣案之販  │
│  │        │          │        │  1.15時23分05秒至15│賣第一級毒品所得新臺幣伍佰  │
│  │        │          │        │    時23分21秒      │元沒收，如全部或一部不能沒  │
│  │        │          │        │  2.15時29分42秒至15│收時，以其財產抵償之。      │
│  │        │          │        │    時29分50秒      │                            │
│  │        │          │        │  （97年偵字第537號,│                            │
│  │        │          │        │  第263頁）         │                            │
├─┼────┼─────┼────┼──────────┼──────────────┤
│10│陳湘儒  │96年12月05│海洛因1 │一證人陳湘儒之證述  │處有期徒刑拾年。扣案之第一  │
│  │        │日        │包500元 │  （97年偵字第537號,│級毒品海洛因拾捌包（合計淨  │
│  │        ├─────┤        │  第291、302至303頁)│重壹點伍伍公克，空包裝總重  │
│  │        │內埔榮民醫│        │                    │點伍肆公克），均沒收銷燬  │
│  │        │院大門旁  │        │二與被告甲○○當日之│之、扣案之手機貳支（內含SI  │
│  │        │          │        │  二次電話通聯記錄  │M 卡貳張）沒收、未扣案之販  │
│  │        │          │        │  1.09時26分53秒至09│賣第一級毒品所得新臺幣伍佰  │
│  │        │          │        │    時27分32秒      │元沒收，如全部或一部不能沒  │
│  │        │          │        │  2.09時33分23秒至09│收時，以其財產抵償之。      │
│  │        │          │        │    時33分50秒      │                            │
│  │        │          │        │  （97年偵字第537號,│                            │
│  │        │          │        │  第263頁）         │                            │
├─┼────┼─────┼────┼──────────┼──────────────┤
│11│陳湘儒  │96年12月07│海洛因1 │一證人陳湘儒之證述  │處有期徒刑拾年。扣案之第一  │
│  │        │日        │包500元 │  （97年偵字第537號,│級毒品海洛因拾捌包（合計淨  │
│  │        ├─────┤        │  第291、302至303頁)│重壹點伍伍公克，空包裝總重  │
│  │        │內埔榮民醫│        │                    │點伍肆公克），均沒收銷燬  │
│  │        │院大門旁  │        │二與被告甲○○當日之│之、扣案之手機貳支（內含SI  │
│  │        │          │        │  一次電話通聯記錄  │M 卡貳張）沒收、未扣案之販  │
│  │        │          │        │  1.13時15分53秒至13│賣第一級毒品所得新臺幣伍佰  │
│  │        │          │        │    時16分07秒      │元沒收，如全部或一部不能沒  │
│  │        │          │        │  （97年偵字第537號,│收時，以其財產抵償之。      │
│  │        │          │        │  第263頁）         │                            │
├─┼────┼─────┼────┼──────────┼──────────────┤
│12│陳湘儒  │96年12月11│海洛因1 │一證人陳湘儒之證述  │處有期徒刑拾年。扣案之第一  │
│  │        │日        │包500元 │  （97年偵字第537號,│級毒品海洛因拾捌包（合計淨  │
│  │        ├─────┤        │  第291、302至303頁)│重壹點伍伍公克，空包裝總重  │
│  │        │內埔榮民醫│        │                    │點伍肆公克），均沒收銷燬  │
│  │        │院大門旁  │        │二與被告甲○○當日之│之、扣案之手機貳支（內含SI  │
│  │        │          │        │  四次電話通聯記錄  │M 卡貳張）沒收、未扣案之販  │
│  │        │          │        │  1.11時12分32秒至11│賣第一級毒品所得新臺幣伍佰  │
│  │        │          │        │    時12分34秒      │元沒收，如全部或一部不能沒  │
│  │        │          │        │  2.11時13分44秒至11│收時，以其財產抵償之。      │
│  │        │          │        │    時14分06秒      │                            │
│  │        │          │        │  3.11時23分14秒至11│                            │
│  │        │          │        │    時23分39秒      │                            │
│  │        │          │        │  4.11時26分05秒至11│                            │
│  │        │          │        │    時26分15秒      │                            │
│  │        │          │        │  （97年偵字第537號,│                            │
│  │        │          │        │  第263頁）         │                            │
├─┼────┼─────┼────┼──────────┼──────────────┤
│13│陳湘儒  │96年12月12│海洛因1 │一證人陳湘儒之證述  │處有期徒刑拾年。扣案之第一  │
│  │        │日        │包500元 │  （97年偵字第537號,│級毒品海洛因拾捌包（合計淨  │
│  │        ├─────┤        │  第291、302至303頁)│重壹點伍伍公克，空包裝總重  │
│  │        │內埔榮民醫│        │                    │點伍肆公克），均沒收銷燬  │
│  │        │院大門旁  │        │二與被告甲○○當日之│之、扣案之手機貳支（內含SI  │
│  │        │          │        │  一次電話通聯記錄  │M 卡貳張）沒收、未扣案之販  │
│  │        │          │        │  1.09時21分21秒至09│賣第一級毒品所得新臺幣伍佰  │
│  │        │          │        │    時21分52秒      │元沒收，如全部或一部不能沒  │
│  │        │          │        │  （97年偵字第537號,│收時，以其財產抵償之。      │
│  │        │          │        │  第263頁）         │                            │
├─┼────┼─────┼────┼──────────┼──────────────┤
│14│陳湘儒  │96年12月13│海洛因1 │一證人陳湘儒之證述  │處有期徒刑拾年。扣案之第一  │
│  │        │日        │包500元 │  （97年偵字第537號,│級毒品海洛因拾捌包（合計淨  │
│  │        ├─────┤        │  第291、302至303頁)│重壹點伍伍公克，空包裝總重  │
│  │        │內埔榮民醫│        │                    │點伍肆公克），均沒收銷燬  │
│  │        │院大門旁  │        │二與被告甲○○當日之│之、扣案之手機貳支（內含SI  │
│  │        │          │        │  二次電話通聯記錄  │M 卡貳張）沒收、未扣案之販  │
│  │        │          │        │  1.09時49分18秒至09│賣第一級毒品所得新臺幣伍佰  │
│  │        │          │        │    時49分33秒      │元沒收，如全部或一部不能沒  │
│  │        │          │        │  2.09時58分17秒至09│收時，以其財產抵償之。      │
│  │        │          │        │    時58分27秒      │                            │
│  │        │          │        │  （97年偵字第537號,│                            │
│  │        │          │        │  第263頁）         │                            │
├─┼────┼─────┼────┼──────────┼──────────────┤
│15│陳湘儒  │96年12月14│海洛因1 │一證人陳湘儒之證述  │處有期徒刑拾年。扣案之第一  │
│  │        │日        │包500元 │  （97年偵字第537號,│級毒品海洛因拾捌包（合計淨  │
│  │        ├─────┤        │  第291、302至303頁)│重壹點伍伍公克，空包裝總重  │
│  │        │內埔榮民醫│        │                    │點伍肆公克），均沒收銷燬  │
│  │        │院大門旁  │        │二與被告甲○○當日之│之、扣案之手機貳支（內含SI  │
│  │        │          │        │  一次電話通聯記錄  │M 卡貳張）沒收、未扣案之販  │
│  │        │          │        │  1.10時23分14秒至10│賣第一級毒品所得新臺幣伍佰  │
│  │        │          │        │    時23分26秒      │元沒收，如全部或一部不能沒  │
│  │        │          │        │  （97年偵字第537號,│收時，以其財產抵償之。      │
│  │        │          │        │  第263頁）         │                            │
├─┼────┼─────┼────┼──────────┼──────────────┤
│16│陳湘儒  │96年12月16│海洛因1 │一證人陳湘儒之證述  │處有期徒刑拾年。扣案之第一  │
│  │        │日        │包500元 │  （97年偵字第537號,│級毒品海洛因拾捌包（合計淨  │
│  │        ├─────┤        │  第291、302至303頁)│重壹點伍伍公克，空包裝總重  │
│  │        │內埔榮民醫│        │                    │點伍肆公克），均沒收銷燬  │
│  │        │院大門旁  │        │二與被告甲○○當日之│之、扣案之手機貳支（內含SI  │
│  │        │          │        │  三次電話通聯記錄  │M 卡貳張）沒收、未扣案之販  │
│  │        │          │        │  1.10時53分28秒至10│賣第一級毒品所得新臺幣伍佰  │
│  │        │          │        │    時53分43秒      │元沒收，如全部或一部不能沒  │
│  │        │          │        │  2.11時02分33秒至11│收時，以其財產抵償之。      │
│  │        │          │        │    時02分38秒      │                            │
│  │        │          │        │  3.18時32分34秒至18│                            │
│  │        │          │        │    時32分45秒      │                            │
│  │        │          │        │  （97年偵字第537號,│                            │
│  │        │          │        │  第263頁）         │                            │
├─┼────┼─────┼────┼──────────┼──────────────┤
│17│陳湘儒  │96年12月17│海洛因1 │一證人陳湘儒之證述  │處有期徒刑拾年。扣案之第一  │
│  │        │日        │包500元 │  （97年偵字第537號,│級毒品海洛因拾捌包（合計淨  │
│  │        ├─────┤        │  第291、302至303頁)│重壹點伍伍公克，空包裝總重  │
│  │        │內埔榮民醫│        │                    │點伍肆公克），均沒收銷燬  │
│  │        │院大門旁  │        │二與被告甲○○當日之│之、扣案之手機貳支（內含SI  │
│  │        │          │        │  一次電話通聯記錄  │M 卡貳張）沒收、未扣案之販  │
│  │        │          │        │  1.07時28分14秒至07│賣第一級毒品所得新臺幣伍佰  │
│  │        │          │        │    時29分06秒      │元沒收，如全部或一部不能沒  │
│  │        │          │        │  （97年偵字第537號,│收時，以其財產抵償之。      │
│  │        │          │        │  第264頁）         │                            │
├─┼────┼─────┼────┼──────────┼──────────────┤
│18│陳湘儒  │96年12月18│海洛因1 │一證人陳湘儒之證述  │處有期徒刑拾年。扣案之第一  │
│  │        │日        │包500元 │  （97年偵字第537號,│級毒品海洛因拾捌包（合計淨  │
│  │        ├─────┤        │  第291、302至303頁)│重壹點伍伍公克，空包裝總重  │
│  │        │內埔榮民醫│        │                    │點伍肆公克），均沒收銷燬  │
│  │        │院大門旁  │        │二與被告甲○○當日之│之、扣案之手機貳支（內含SI  │
│  │        │          │        │  一次電話通聯記錄  │M 卡貳張）沒收、未扣案之販  │
│  │        │          │        │  1.17時44分50秒至17│賣第一級毒品所得新臺幣伍佰  │
│  │        │          │        │    時45分16秒      │元沒收，如全部或一部不能沒  │
│  │        │          │        │  （97年偵字第537號,│收時，以其財產抵償之。      │
│  │        │          │        │  第264頁）         │                            │
├─┼────┼─────┼────┼──────────┼──────────────┤
│19│陳湘儒  │96年12月19│海洛因1 │一證人陳湘儒之證述  │處有期徒刑拾年。扣案之第一  │
│  │        │日        │包500元 │  （97年偵字第537號,│級毒品海洛因拾捌包（合計淨  │
│  │        ├─────┤        │  第291、302至303頁)│重壹點伍伍公克，空包裝總重  │
│  │        │內埔榮民醫│        │                    │點伍肆公克），均沒收銷燬  │
│  │        │院大門旁  │        │二與被告甲○○當日之│之、扣案之手機貳支（內含SI  │
│  │        │          │        │  二次電話通聯記錄  │M 卡貳張）沒收、未扣案之販  │
│  │        │          │        │  1.10時48分05秒至10│賣第一級毒品所得新臺幣伍佰  │
│  │        │          │        │    時48分14秒      │元沒收，如全部或一部不能沒  │
│  │        │          │        │  2.10時51分24秒至10│收時，以其財產抵償之。      │
│  │        │          │        │    時51分41秒      │                            │
│  │        │          │        │  （97年偵字第537號,│                            │
│  │        │          │        │  第264頁）         │                            │
├─┼────┼─────┼────┼──────────┼──────────────┤
│20│陳湘儒  │96年12月21│海洛因1 │一證人陳湘儒之證述  │處有期徒刑拾年。扣案之第一  │
│  │        │日        │包500元 │  （97年偵字第537號,│級毒品海洛因拾捌包（合計淨  │
│  │        ├─────┤        │  第291、302至303頁)│重壹點伍伍公克，空包裝總重  │
│  │        │內埔榮民醫│        │                    │點伍肆公克），均沒收銷燬  │
│  │        │院大門旁  │        │二與被告甲○○當日之│之、扣案之手機貳支（內含SI  │
│  │        │          │        │  一次電話通聯記錄  │M 卡貳張）沒收、未扣案之販  │
│  │        │          │        │  1.17時38分22秒至17│賣第一級毒品所得新臺幣伍佰  │
│  │        │          │        │    時38分34秒      │元沒收，如全部或一部不能沒  │
│  │        │          │        │  （97年偵字第537號,│收時，以其財產抵償之。      │
│  │        │          │        │  第264頁）         │                            │
│  │        │          │        │                    │                            │
├─┼────┼─────┼────┼──────────┼──────────────┤
│21│陳湘儒  │96年12月29│海洛因1 │一證人陳湘儒之證述  │處有期徒刑拾年。扣案之第一  │
│  │        │日        │包500元 │  （97年偵字第537號,│級毒品海洛因拾捌包（合計淨  │
│  │        ├─────┤        │  第291、302至303頁)│重壹點伍伍公克，空包裝總重  │
│  │        │內埔榮民醫│        │                    │點伍肆公克），均沒收銷燬  │
│  │        │院大門旁  │        │二與被告甲○○當日之│之、扣案之手機貳支（內含SI  │
│  │        │          │        │  一次電話通聯記錄  │M 卡貳張）沒收、未扣案之販  │
│  │        │          │        │  1.20時32分06秒至20│賣第一級毒品所得新臺幣伍佰  │
│  │        │          │        │    時33分27秒      │元沒收，如全部或一部不能沒  │
│  │        │          │        │  （97年偵字第537號,│收時，以其財產抵償之。      │
│  │        │          │        │  第264頁）         │                            │
│  │        │          │        │                    │                            │
├─┼────┼─────┼────┼──────────┼──────────────┤
│22│李順財  │96年12月10│海洛因1 │一證人李順財之證述  │處有期徒刑拾年。扣案之第一  │
│  │        │日        │包500元 │  （97年偵字第537號,│級毒品海洛因拾捌包（合計淨  │
│  │        ├─────┤        │  第291、320至321頁)│重壹點伍伍公克，空包裝總重  │
│  │        │龍泉國小大│        │                    │點伍肆公克），均沒收銷燬  │
│  │        │門附近    │        │二證人潘緣樹之證述  │之、扣案之手機貳支（內含SI  │
│  │        │          │        │  （97年偵字第537號,│M 卡貳張）沒收、未扣案之販  │
│  │        │          │        │  第134至135頁）    │賣第一級毒品所得新臺幣伍佰  │
│  │        │          │        │                    │元沒收，如全部或一部不能沒  │
│  │        │          │        │三與被告甲○○當日之│收時，以其財產抵償之。      │
│  │        │          │        │  二次電話通聯記錄  │                            │
│  │        │          │        │  1.10時45分43秒至10│                            │
│  │        │          │        │    時46分02秒      │                            │
│  │        │          │        │  2.10時57分29秒至10│                            │
│  │        │          │        │    時57分40秒      │                            │
│  │        │          │        │  （97年偵字第537號,│                            │
│  │        │          │        │  第275頁）         │                            │
├─┼────┼─────┼────┼──────────┼──────────────┤
│23│李順財  │96年12月14│海洛因1 │一證人李順財之證述  │處有期徒刑拾年。扣案之第一  │
│  │        │日        │包500元 │  （97年偵字第537號,│級毒品海洛因拾捌包（合計淨  │
│  │        ├─────┤        │  第291、320至321頁)│重壹點伍伍公克，空包裝總重  │
│  │        │屏東市瑞光│        │                    │點伍肆公克），均沒收銷燬  │
│  │        │路與大連路│        │二證人潘緣樹之證述  │之、扣案之手機貳支（內含SI  │
│  │        │附近      │        │  （97年偵字第537號,│M 卡貳張）沒收、未扣案之販  │
│  │        │          │        │  第134至135頁）    │賣第一級毒品所得新臺幣伍佰  │
│  │        │          │        │                    │元沒收，如全部或一部不能沒  │
│  │        │          │        │三與被告甲○○當日之│收時，以其財產抵償之。      │
│  │        │          │        │  四次電話通聯記錄  │                            │
│  │        │          │        │  1.20時05分07秒至20│                            │
│  │        │          │        │    時05分32秒      │                            │
│  │        │          │        │  2.20時10分31秒至20│                            │
│  │        │          │        │    時11分24秒      │                            │
│  │        │          │        │  3.20時25分17秒至20│                            │
│  │        │          │        │    時25分41秒      │                            │
│  │        │          │        │  4.20時27分19秒至20│                            │
│  │        │          │        │    時27分34秒      │                            │
│  │        │          │        │  （97年偵字第537號,│                            │
│  │        │          │        │  第275頁）         │                            │
├─┼────┼─────┼────┼──────────┼──────────────┤
│24│李順財  │96年12月18│海洛因1 │一證人李順財之證述  │處有期徒刑拾年。扣案之第一  │
│  │        │日        │包500元 │  （97年偵字第537號,│級毒品海洛因拾捌包（合計淨  │
│  │        ├─────┤        │  第291、320至321頁)│重壹點伍伍公克，空包裝總重  │
│  │        │屏東市瑞光│        │                    │點伍肆公克），均沒收銷燬  │
│  │        │路與大連路│        │二證人潘緣樹之證述  │之、扣案之手機貳支（內含SI  │
│  │        │口        │        │  （97年偵字第537號,│M 卡貳張）沒收、未扣案之販  │
│  │        │          │        │  第134至135頁）    │賣第一級毒品所得新臺幣伍佰  │
│  │        │          │        │                    │元沒收，如全部或一部不能沒  │
│  │        │          │        │                    │收時，以其財產抵償之。      │
│  │        │          │        │                    │                            │
│  │        │          │        │                    │                            │
├─┼────┼─────┼────┼──────────┼──────────────┤
│25│李順財  │97年01月09│海洛因1 │一證人李順財之證述  │處有期徒刑拾年。扣案之第一  │
│  │        │日        │包500元 │  （97年偵字第537號,│級毒品海洛因拾捌包（合計淨  │
│  │        ├─────┤        │  第291、320至321頁)│重壹點伍伍公克，空包裝總重  │
│  │        │屏東市瑞光│        │                    │點伍肆公克），均沒收銷燬  │
│  │        │路與大連路│        │二證人潘緣樹之證述  │之、扣案之手機貳支（內含SI  │
│  │        │口        │        │  （97年偵字第537號,│M 卡貳張）沒收、扣案之販賣  │
│  │        │          │        │  第134至135頁）    │第一級毒品所得新臺幣伍佰元  │
│  │        │          │        │                    │沒收。                      │
│  │        │          │        │三與被告甲○○當日之│                            │
│  │        │          │        │  二次電話通聯記錄  │                            │
│  │        │          │        │  1.07時15分21秒至07│                            │
│  │        │          │        │    時15分45秒      │                            │
│  │        │          │        │  2.07時26分36秒至07│                            │
│  │        │          │        │    時26分49秒      │                            │
│  │        │          │        │  （97年偵字第537號,│                            │
│  │        │          │        │  第41頁）          │                            │
├─┼────┼─────┼────┼──────────┼──────────────┤
│26│潘春櫻  │96年12月01│海洛因1 │一證人潘春櫻之證述  │處有期徒刑拾年。扣案之第一  │
│  │        │日        │包500元 │  （97年偵字第537號,│級毒品海洛因拾捌包（合計淨  │
│  │        ├─────┤        │  第331至332頁）    │重壹點伍伍公克，空包裝總重  │
│  │        │長治鄉番仔│        │                    │點伍肆公克），均沒收銷燬  │
│  │        │寮某超商外│        │二與被告甲○○當日之│之、扣案之手機貳支（內含SI  │
│  │        │面        │        │  一次電話通聯記錄  │M 卡貳張）沒收、未扣案之販  │
│  │        │          │        │  1.12時37分16秒至12│賣第一級毒品所得新臺幣伍佰  │
│  │        │          │        │    時37分29秒      │元沒收，如全部或一部不能沒  │
│  │        │          │        │  （97年偵字第537號,│收時，以其財產抵償之。      │
│  │        │          │        │  第271頁）         │                            │
│  │        │          │        │                    │                            │
├─┼────┼─────┼────┼──────────┼──────────────┤
│27│潘春櫻  │96年12月02│海洛因1 │一證人潘春櫻之證述  │處有期徒刑拾年。扣案之第一  │
│  │        │日        │包500元 │  （97年偵字第537號,│級毒品海洛因拾捌包（合計淨  │
│  │        ├─────┤        │  第331至332頁）    │重壹點伍伍公克，空包裝總重  │
│  │        │長治鄉番仔│        │                    │點伍肆公克），均沒收銷燬  │
│  │        │寮某超商外│        │二與被告甲○○當日之│之、扣案之手機貳支（內含SI  │
│  │        │面        │        │  一次電話通聯記錄  │M 卡貳張）沒收、未扣案之販  │
│  │        │          │        │  1.08時53分58秒至08│賣第一級毒品所得新臺幣伍佰  │
│  │        │          │        │    時54分10秒      │元沒收，如全部或一部不能沒  │
│  │        │          │        │  （97年偵字第537號,│收時，以其財產抵償之。      │
│  │        │          │        │  第271頁）         │                            │
│  │        │          │        │                    │                            │
├─┼────┼─────┼────┼──────────┼──────────────┤
│28│潘春櫻  │96年12月17│海洛因1 │一證人潘春櫻之證述  │處有期徒刑拾年。扣案之第一  │
│  │        │日        │包500元 │  （97年偵字第537號,│級毒品海洛因拾捌包（合計淨  │
│  │        ├─────┤        │  第331至332頁）    │重壹點伍伍公克，空包裝總重  │
│  │        │長治鄉番仔│        │                    │點伍肆公克），均沒收銷燬  │
│  │        │寮某超商外│        │二與被告甲○○當日之│之、扣案之手機貳支（內含SI  │
│  │        │面        │        │  一次電話通聯記錄  │M 卡貳張）沒收、未扣案之販  │
│  │        │          │        │  1.07時59分15秒至07│賣第一級毒品所得新臺幣伍佰  │
│  │        │          │        │    時59分29秒      │元沒收，如全部或一部不能沒  │
│  │        │          │        │  （97年偵字第537號,│收時，以其財產抵償之。      │
│  │        │          │        │  第271頁）         │                            │
│  │        │          │        │                    │                            │
├─┼────┼─────┼────┼──────────┼──────────────┤
│29│黃恆山  │96年12月01│海洛因1 │一證人黃恆山之證述  │處有期徒刑拾年。扣案之第一  │
│  │        │日        │包500元 │  （97年偵字第537號,│級毒品海洛因拾捌包（合計淨  │
│  │        ├─────┤        │  第337至338頁）    │重壹點伍伍公克，空包裝總重  │
│  │        │地點不一定│        │                    │點伍肆公克），均沒收銷燬  │
│  │        │（麟洛果菜│        │二與被告甲○○當日之│之、扣案之手機貳支（內含SI  │
│  │        │市場、屏東│        │  一次電話通聯記錄  │M 卡貳張）沒收、未扣案之販  │
│  │        │市○○路往│        │  1.10時28分18秒至10│賣第一級毒品所新臺幣得伍佰  │
│  │        │長治方向三│        │    時28分41秒      │元沒收，如全部或一部不能沒  │
│  │        │叉路口處、│        │  （97年偵字第537號,│收時，以其財產抵償之。      │
│  │        │龍泉村好媳│        │  第278頁）         │                            │
│  │        │婦生鮮超市│        │                    │                            │
│  │        │）        │        │                    │                            │
├─┼────┼─────┼────┼──────────┼──────────────┤
│30│黃恆山  │96年12月10│海洛因1 │一證人黃恆山之證述  │處有期徒刑拾年。扣案之第一  │
│  │        │日        │包500元 │  （97年偵字第537號,│級毒品海洛因拾捌包（合計淨  │
│  │        ├─────┤        │  第337至338頁）    │重壹點伍伍公克，空包裝總重  │
│  │        │地點不一定│        │                    │點伍肆公克），均沒收銷燬  │
│  │        │（麟洛果菜│        │二與被告甲○○當日之│之、扣案之手機貳支（內含SI  │
│  │        │市場、屏東│        │  一次電話通聯記錄  │M 卡貳張）沒收、未扣案之販  │
│  │        │市○○路往│        │  1.12時28分25秒至12│賣第一級毒品所得新臺幣伍佰  │
│  │        │長治方向三│        │    時29分18秒      │元沒收，如全部或一部不能沒  │
│  │        │叉路口處、│        │  （97年偵字第537號,│收時，以其財產抵償之。      │
│  │        │龍泉村好媳│        │  第278頁）         │                            │
│  │        │婦生鮮超市│        │                    │                            │
│  │        │）        │        │                    │                            │
├─┼────┼─────┼────┼──────────┼──────────────┤
│31│黃恆山  │96年12月14│海洛因1 │一證人黃恆山之證述  │處有期徒刑拾年。扣案之第一  │
│  │        │日        │包500元 │  （97年偵字第537號,│級毒品海洛因拾捌包（合計淨  │
│  │        ├─────┤        │  第337至338頁）    │重壹點伍伍公克，空包裝總重  │
│  │        │地點不一定│        │                    │點伍肆公克），均沒收銷燬  │
│  │        │（麟洛果菜│        │二與被告甲○○當日之│之、扣案之手機貳支（內含SI  │
│  │        │市場、屏東│        │  一次電話通聯記錄  │M 卡貳張）沒收、未扣案之販  │
│  │        │市○○路往│        │  1.10時37分59秒至10│賣第一級毒品所得新臺幣伍佰  │
│  │        │長治方向三│        │    時38分31秒      │元沒收，如全部或一部不能沒  │
│  │        │叉路口處、│        │  （97年偵字第537號,│收時，以其財產抵償之。      │
│  │        │龍泉村好媳│        │  第278頁）         │                            │
│  │        │婦生鮮超市│        │                    │                            │
│  │        │）        │        │                    │                            │
├─┼────┼─────┼────┼──────────┼──────────────┤
│32│黃恆山  │96年12月16│海洛因1 │一證人黃恆山之證述  │處有期徒刑拾年。扣案之第一  │
│  │        │日        │包500元 │  （97年偵字第537號,│級毒品海洛因拾捌包（合計淨  │
│  │        ├─────┤        │  第337至338頁）    │重壹點伍伍公克，空包裝總重  │
│  │        │地點不一定│        │                    │點伍肆公克），均沒收銷燬  │
│  │        │（麟洛果菜│        │二與被告甲○○當日之│之、扣案之手機貳支（內含SI  │
│  │        │市場、屏東│        │  一次電話通聯記錄  │M 卡貳張）沒收、未扣案之販  │
│  │        │市○○路往│        │  1.12時08分08秒至12│賣第一級毒品所得新臺幣伍佰  │
│  │        │長治方向三│        │    時08分53秒      │元沒收，如全部或一部不能沒  │
│  │        │叉路口處、│        │  （97年偵字第537號,│收時，以其財產抵償之。      │
│  │        │龍泉村好媳│        │  第278頁）         │                            │
│  │        │婦生鮮超市│        │                    │                            │
│  │        │）        │        │                    │                            │
├─┼────┼─────┼────┼──────────┼──────────────┤
│33│黃恆山  │96年12月17│海洛因1 │一證人黃恆山之證述  │處有期徒刑拾年。扣案之第一  │
│  │        │日        │包500元 │  （97年偵字第537號,│級毒品海洛因拾捌包（合計淨  │
│  │        ├─────┤        │  第337至338頁）    │重壹點伍伍公克，空包裝總重  │
│  │        │地點不一定│        │                    │點伍肆公克），均沒收銷燬  │
│  │        │（麟洛果菜│        │二與被告甲○○當日之│之、扣案之手機貳支（內含SI  │
│  │        │市場、屏東│        │  一次電話通聯記錄  │M 卡貳張）沒收、未扣案之販  │
│  │        │市○○路往│        │  1.10時35分27秒至10│賣第一級毒品所得新臺幣伍佰  │
│  │        │長治方向三│        │    時36分47秒      │元沒收，如全部或一部不能沒  │
│  │        │叉路口處、│        │  （97年偵字第537號,│收時，以其財產抵償之。      │
│  │        │龍泉村好媳│        │  第278頁）         │                            │
│  │        │婦生鮮超市│        │                    │                            │
│  │        │）        │        │                    │                            │
├─┼────┼─────┼────┼──────────┼──────────────┤
│34│黃恆山  │96年12月21│海洛因1 │一證人黃恆山之證述  │處有期徒刑拾年。扣案之第一  │
│  │        │日        │包500元 │  （97年偵字第537號,│級毒品海洛因拾捌包（合計淨  │
│  │        ├─────┤        │  第337至338頁）    │重壹點伍伍公克，空包裝總重  │
│  │        │地點不一定│        │                    │點伍肆公克），均沒收銷燬  │
│  │        │（麟洛果菜│        │二與被告甲○○當日之│之、扣案之手機貳支（內含SI  │
│  │        │市場、屏東│        │  一次電話通聯記錄  │M 卡貳張）沒收、未扣案之販  │
│  │        │市○○路往│        │  1.17時38分57秒至17│賣第一級毒品所得新臺幣伍佰  │
│  │        │長治方向三│        │    時39分31秒      │元沒收，如全部或一部不能沒  │
│  │        │叉路口處、│        │  （97年偵字第537號,│收時，以其財產抵償之。      │
│  │        │龍泉村好媳│        │  第278頁）         │                            │
│  │        │婦生鮮超市│        │                    │                            │
│  │        │）        │        │                    │                            │
├─┼────┼─────┼────┼──────────┼──────────────┤
│35│黃恆山  │97年01月04│海洛因1 │一證人黃恆山之證述  │處有期徒刑拾年。扣案之第一  │
│  │        │日        │包500元 │  （97年偵字第537號,│級毒品海洛因拾捌包（合計淨  │
│  │        ├─────┤        │  第337至338頁）    │重壹點伍伍公克，空包裝總重  │
│  │        │地點不一定│        │                    │點伍肆公克），均沒收銷燬  │
│  │        │（麟洛果菜│        │二與被告甲○○當日之│之、扣案之手機貳支（內含SI  │
│  │        │市場、屏東│        │  三次電話通聯記錄  │M 卡貳張）沒收、未扣案之販  │
│  │        │市○○路往│        │  1.12時58分03秒至12│賣第一級毒品所得新臺幣伍佰  │
│  │        │長治方向三│        │    時58分31秒      │元沒收，如全部或一部不能沒  │
│  │        │叉路口處、│        │  2.12時58分55秒至12│收時，以其財產抵償之。      │
│  │        │龍泉村好媳│        │    時59分04秒      │                            │
│  │        │婦生鮮超市│        │  3.14時16分56秒至14│                            │
│  │        │）        │        │    時17分46秒      │                            │
│  │        │          │        │  （97年偵字第537號,│                            │
│  │        │          │        │  第278至279頁）    │                            │
└─┴────┴─────┴────┴──────────┴──────────────┘
附錄本件判決論罪科刑法條：
毒品危害防制條例第4條第1項
製造、運輸、販賣第一級毒品者，處死刑或無期徒刑；處無期徒
刑者，得併科新臺幣2 千萬元以下罰金。


司法院資訊處製作；財團法人民間司法改革基金會備份。
